臺灣高等法院民事裁定
110年度勞聲字第15號
聲  請  人  姜榮昇  
上列聲請人因與相對人悅盛保全股份有限公司間確認僱傭關係存
在等事件，對於中華民國110年2月5日臺灣臺北地方法院110年度
勞訴字第60號裁定提起抗告(本院110年度勞抗字第17號)，並聲
請訴訟救助，本院裁定如下：
    主  文
聲請駁回。
    理  由
按訴訟救助須以當事人無資力支出訴訟費用及非顯無勝訴之望
  為要件；當事人因無資力支出訴訟費用而聲請訴訟救助者，關
  於無資力支出訴訟費用之事由，應提出可使法院信其主張為真
  實並能即時調查之證據，以釋明之，此觀民事訴訟法第107條
  、第109條第2項、第284條之規定自明。又所謂無資力支出訴
  訟費用，係指窘於生活，且缺乏經濟信用，並無籌措款項以支
  出訴訟費用之信用技能者而言（最高法院43年台抗字第152號
  判例意旨參照）。法院調查聲請人是否無資力支出訴訟費用，
  專就聲請人提出之證據為之，如聲請人未提出證據，或依其提
  出之證據，未能信其無資力支出訴訟費用之主張為真實，即應
  將其聲請駁回，並無派員調查之必要（最高法院108年度台抗
  字第433號裁定意旨參照）；所謂顯無勝訴之望者，係指聲請
  訴訟救助之當事人所提起之訴或上訴依其主張之事實於法律上
  本無獲得勝訴之望；或其起訴或上訴為不合法之情形而言（最
  高法院87年度台抗字第660號裁定參照）。是聲請人以無資力
  為由，聲請法院准予訴訟救助者，除須係窘於生活之無資力之
  人外，尚應符合「非顯無勝訴之望」之要件，以免濫用救助之
  有限司法資源。
本件聲請人不服原法院110年度勞訴字第60號裁定（下稱原審駁
  回裁定），提起抗告，並聲請訴訟救助，主張無資力支出訴訟
  費用云云，固提出中低收入戶證明書以為釋明（見本院卷第13
  頁）。然按裁定經宣示後，為該裁定之法院、審判長、受命法
  官或受託法官受其羈束；不宣示者，經公告或送達後受其羈束
  ，民事訴訟法第238 條規定甚明。又裁定期間並非不變期間，
  自無在途期間之扣除問題。另當事人依裁定為補正，已逾法院
  之裁定期間，如在法院以所為訴訟行為為不合法予以裁定駁回
  而生羈束前，其補正仍屬有效；反之，在法院以不合法裁定予
  以駁回，並生羈束力後，則不生補正之效力（最高法院109年
  度台抗字第162號裁定要旨參照）。經查：
㈠本件聲請人向原法院對相對人悅盛保全股份有限公司起訴請求
  確認僱傭關係等事件（下稱本案事件），原法院民國108年9月
  9日核定訴訟標的價額為新臺幣（下同）456萬元，聲請人不服
  提起抗告，經本院以108年度勞抗字第37號裁定廢棄原訴訟標
  的價額之核定，而另行核定為152萬元，並經最高法院以109年
  度台抗字第1473號裁定駁回聲請人之再抗告確定，有各裁定可
  參（見原審補字卷第19-20頁，本院108年度勞抗字第37號卷第
  77-79頁，最高法院109年度台抗字第1473號卷第65-66頁）。
㈡原法院據此確定之本件訴訟標的價額152萬元，於110年1月18日
  裁定命聲請人於裁定送達後5日內補正第一審裁判費5,349元（
  下稱原審補費裁定），該裁定已於110年1月22日送達聲請人，
  惟聲請人逾期仍未補正，原法院於110年2月5日以原審駁回裁
  定駁回聲請人之訴等情，有原審補費裁定、送達證明、收費查
  詢表查詢、主文公告證書、原審駁回裁定等在卷可稽（見原審
  勞訴字卷第31-39、47-50頁）。
㈢承前所述，聲請人逾期未依原審補費裁定繳納第一審裁判費，
  其本案事件之起訴即有不合法應以裁定駁回之情形，原法院以
  聲請人未於期限內補正，於110年2月5日以原審駁回裁定駁回
  聲請人之訴，自無違誤。且該裁定已於當日公告，有公告證書
  、裁定可稽（見同上卷第47-50頁），是聲請人縱於原法院以
  其起訴不合法裁定予以駁回，並生羈束力後之110年2月17日對
  原審駁回裁定提起抗告，並聲請訴訟救助（見本院110度勞抗
  字第17號卷第7頁及同年度勞聲字第15號卷第5頁之收狀戳章）
  ，惟已在原法院駁回聲請人之訴之原審駁回裁定公告生效後，
  依上所述，自不生補正之效力。
㈣從而，依聲請人對原審駁回裁定提起抗告所主張之事實觀之，
  其於法律上顯無獲得勝訴之望，其所為本件聲請訴訟救助，於
  法自有未合，揆諸首揭說明，無從准許，應予駁回。
爰裁定如主文。
中　　華　　民　　國　　110 　年　　4 　　月　　29　　日
                  勞動法庭
                        審判長法  官  李慈惠
                              法  官  陳婷玉
                              法  官  謝永昌
正本係照原本作成。
如不服本裁定，應於收受送達後10日內向本院提出抗告狀，並應
繳納抗告費新臺幣１千元。
中　　華　　民　　國　　110 　年　　4 　　月　　29　　日
　　　　　　　　　　　　　    書記官  王增華